臺灣板橋地方法院刑事判決　　　　　　　 94年度易字第564號
公　訴　人　臺灣板橋地方法院檢察署檢察官
被　　　告　甲○
上列被告因違反毒品危害防制條例案件，經檢察官提起公訴（94
年度核退毒偵字第780 號），本院以簡式審判程序審理，判決如
下：
    主  文
甲○施用第二級毒品，累犯，處有期徒刑陸月，如易科罰金，以
參佰元折算壹日。扣案之第二級毒品安非他命壹包（驗餘淨重零
點柒肆公克）沒收銷燬之，吸食器壹組沒收之。
    事  實
一、甲○前科累累，曾有公共危險、違反槍砲彈藥刀械管制條例
    、違反麻醉藥品管理條例、違反毒品危害防制條例等犯罪紀
    錄，其中於89年間因施用毒品案件，分別經臺灣臺北地方法
    院以89年度毒聲字第2403號，及本院以89年度毒聲字第6930
    號裁定送勒戒處所觀察、勒戒後，均認無繼續施用毒品之傾
    向，於執行完畢後釋放，並分別由臺灣臺北地方法院檢察署
    檢察官以89年度毒偵字第2979號，及臺灣板橋地方法院檢察
    署檢察官以89年度毒偵字第7525號為不起訴處分確定。復於
    90年間因施用毒品案件，經本院裁定令入戒治處所施以強制
    戒治1 年，嗣經本院裁定停止戒治，所餘戒治期間付保護管
    束，於91年4 月27日期滿未經撤銷，視為強制戒治執行完畢
    ；上開施用毒品案件，另經本院以90年度易字第1861號判處
    有期徒刑1 年確定，亦已於92年4 月16日縮刑期滿執行完畢
    。詎仍不知悔改，明知安非他命係屬毒品危害防制條例所定
    之第二級毒品，不得持有及施用，竟於上開觀察、勒戒及強
    制戒治執行完畢後5 年內，另基於施用第二級毒品安非他命
    之犯意，於93年11月23日晚上11時許，在臺北縣板橋市○○
    ○路某處之朋友住處（起訴書誤載為臺北縣板橋市○○路21
    巷1 號華莊賓館215 號房），以將安非他命置於吸食器玻璃
    球內以火燒烤吸聞所生煙霧之方式，施用第二級毒品安非他
    命1 次。嗣甲○攜帶第二級毒品安非他命1 包（驗餘淨重0.
    74公克）、其所有供施用第二級毒品安非他命所用之吸食器
    1 組，前往臺北縣板橋市○○路21巷1 號華莊賓館215 號房
    內住宿，甫擬再次施用之際，旋為警於93年11月24日凌晨0
    時30分許在上址查獲，並扣得上揭安非他命1 包、吸食器1
    組等物，始偵悉上情。
二、案經臺北縣政府警察局海山分局報請臺灣板橋地方法院檢察
    署檢察官偵查起訴。本院於準備程序進行中，被告就被訴事
    實為有罪之陳述，經告知簡式審判程序之旨，並聽取當事人
    之意見後，本院合議庭裁定由受命法官獨任進行簡式審判程
    序。
    理  由
一、上揭犯罪事實，業據被告甲○迭於警詢、偵查及本院審理時
    坦承不諱（僅就其施用毒品之地點，被告於本院審理時，陳
    明其於警詢及偵查中所述有誤，應係在臺北縣板橋市○○○
    路某處之朋友住處內施用），並有第二級毒品安非他命1 包
    （驗餘淨重0.74公克）、吸食器1 組扣案可資佐證。又被告
    為警查獲後，經採集其尿液送驗結果，呈安非他命類藥物之
    陽性反應，此有臺灣檢驗科技股份有限公司93年12月3 日濫
    用藥物尿液檢驗報告1 件附卷可稽。按甲基安非他命經口服
    投與後約70% 於24小時內自尿中排出，約90% 於96小時內自
    尿中排出，由於甲基安非他命成分之檢出與其投與方式、投
    與量、個人體質、採尿時間與檢測儀器之精密度等諸多因素
    有關，因此僅憑尿液中呈安非他命陽性反應，並無法確實推
    算吸食時間距採集時間之長短，惟依上述資料推斷，最長可
    能不會超過4 日等情，業經行政院衛生署藥物食品檢驗局以
    81年2 月8 日（81）藥檢一字第001156號函闡述綦詳，為本
    院職務上所已知。被告上開所採尿液送驗結果，既呈安非他
    命類藥物之陽性反應，顯見其於採尿前回溯96小時內之某時
    許，確有施用第二級毒品安非他命之犯行，足認被告之上開
    自白確與事實相符。此外，被告前於89年間因施用毒品案件
    ，分別經臺灣臺北地方法院以89年度毒聲字第2403號，及本
    院以89年度毒聲字第6930號裁定送勒戒處所觀察、勒戒後，
    均認無繼續施用毒品之傾向，於執行完畢後釋放，並分別由
    臺灣臺北地方法院檢察署檢察官以89年度毒偵字第2979號，
    及臺灣板橋地方法院檢察署檢察官以89年度毒偵字第7525號
    為不起訴處分確定；復於90年間因施用毒品案件，經本院裁
    定令入戒治處所施以強制戒治1 年，嗣經本院裁定停止戒治
    ，所餘戒治期間付保護管束，於91年4 月27日期滿未經撤銷
    ，視為強制戒治執行完畢等情，有刑案資料查註紀錄表、臺
    灣高等法院被告前案紀錄表各1 件在卷可考。綜上，本案事
    證明確，被告犯行堪予認定，應依法論科。
二、按安非他命係屬毒品危害防制條例第2 條第2 項第2 款所定
    之第二級毒品，是核被告所為，係犯毒品危害防制條例第10
    條第2 項之施用第二級毒品罪。其持有第二級毒品安非他命
    之低度行為，為施用之高度行為所吸收，不另論罪。又被告
    曾因施用毒品案件，經本院以90年度易字第1861號判處有期
    徒刑1 年確定，已於92年4 月16日縮刑期滿執行完畢之事實
    ，有臺灣高等法院被告前案紀錄表附卷可憑，其於執行完畢
    後5 年以內，再犯本件有期徒刑以上之罪，為累犯，應依刑
    法第47條規定加重其刑。爰審酌被告前科累累，曾有公共危
    險、違反槍砲彈藥刀械管制條例、違反麻醉藥品管理條例、
    違反毒品危害防制條例等犯罪紀錄，有臺灣高等法院被告前
    案紀錄表可稽，素行不端，前因施用毒品，先後獲得2 次不
    起訴處分之寬典，且曾入戒治處所施以強制戒治期滿，並經
    論罪科刑，仍不能戒除毒癮，再次漠視法令而犯本罪，顯見
    其自制力甚為薄弱，惟其施用毒品所生之危害，實以自戕身
    心健康為主，對於他人生命、身體、財產等法益，尚無明顯
    而重大之實害，兼衡其犯罪之動機、目的、手段、犯後坦承
    犯行等一切情狀，量處如主文所示之刑，並諭知易科罰金之
    折算標準，以示懲儆。扣案之安非他命1 包（驗餘淨重0.74
    公克），係本件查獲之第二級毒品，有內政部警政署刑事警
    察局94年3 月9 日刑鑑字第0930261372號鑑定書可憑，不問
    屬於犯人與否，應依毒品危害防制條例第18條第1 項前段規
    定沒收銷燬之。至吸食器1 組，則係被告所有，供其犯本件
    施用第二級毒品罪所用之物，此據被告供認在卷，爰依刑法
    第38條第1 項第2 款規定宣告沒收之。
據上論斷，應依刑事訴訟法第273 條之1 第1 項、第299 條第1
項前段，毒品危害防制條例第10條第2 項、第18條第1 項前段，
刑法第11條前段、第47條、第41條第1 項前段、第38條第1 項第
2款 ，判決如主文。
本案經檢察官李吉祥到庭執行職務。
中　　華　　民　　國　　94　　年　　6 　　月　　29　　日
                  刑事第十九庭　法　官　朱嘉川
以上正本證明與原本無異。
如不服本判決，應於判決送達後10日內，向本院提出上訴狀。
中　　華　　民　　國　　94　　年　　6 　　月　　29　　日
                                書記官　陳聖儒
附錄本案論罪科刑法條全文：
毒品危害防制條例第10條
施用第一級毒品者，處6 月以上5 年以下有期徒刑。
施用第二級毒品者，處3 年以下有期徒刑。
